---
output: github_document
---

<!-- README.md is generated from README.Rmd. Please edit that file -->

```{r, include = FALSE}
knitr::opts_chunk$set(
  collapse = TRUE,
  comment = "#>",
  fig.path = "man/figures/README-",
  out.width = "100%"
)
```

# SISINTAR

<!-- badges: start -->
<!-- badges: end -->

El paquete SISINTAR permite descargar, leer y manipular datos de perfiles de suelo del sistema [SISINTA](http://sisinta.inta.gob.ar/). 


## Instalación 

Para instalar la versión de desarrollo desde [GitHub](https://github.com/), usá: 

``` r
# install.packages("remotes")
remotes::install_github("INTA-Suelos/SISINTAR", build_vignettes = TRUE)
```

## Algunas características

Para conocer los datos disponibles en SISINTA, la función `buscar_perfiles()` permite buscar perfiles en función de la localización, la fecha y la clase o, si se corre sin argumentos, devolver la lista de perfiles completa. La primera vez que se corre, descarga el archivo http://sisinta.inta.gob.ar/es/perfiles.geojson. 

```{r}
library(SISINTAR)
library(dplyr)

buscar_perfiles() %>% 
  head(10)
```

Para descargar lo datos de los perfiles se usa la función `get_perfiles()`. Ésta toma un vector con los ids de los perfiles a descargar.

```{r}
get_perfiles(c(6653, 6347, 6580)) %>% 
  .[, 1:5] %>% 
  head(10)
```

Alternativamente, puede tomar un data.frame que tenga una columna llamada "perfil_id". Esto es para que se pueda usar directamente la salida de `buscar_perfiles()` para descargar los perfiles buscados de acuerdo a cierto criterio.

```{r}
buscar_perfiles(rango_fecha = c("2019-01-01", "2019-12-31"),
                clase = c("hapludol", "natralbol")) %>%
  get_perfiles() %>% 
  .[, 1:5] 
```

También es posible convertir un perfil a un objeto SoilProfileColection y aprovechar las funcionalides de la librería `aqp`, normalizar perfiles y exportarlos.

## Cómo contribuir

Para contribuir con este paquete podés leer la siguiente [guía para contribuir](https://github.com/INTA-Suelos/SISINTAR/blob/main/.github/CONTRIBUTING.md). Te pedimos también que revises nuestro [Código de Conducta](https://www.contributor-covenant.org/es/version/2/0/code_of_conduct/code_of_conduct.md). 

